【裁判字號】    90,上易,1127
【裁判日期】    900814
【裁判案由】    傷害
【裁判全文】
臺灣高等法院高雄分院刑事判決                    九十年度上易字第一一二七號
    上訴人即被告  乙○○
右上訴人因傷害案件，不服臺灣高雄地方法院八十九年度易字第一七八二號中華民國
八十九年十二月二十二日第一審判決（起訴案號：臺灣高雄地方法院檢察署八十九年
度偵字第九一九四號），提起上訴，本院判決如左：
    主  文
上訴駁回。
乙○○緩刑貳年。
    事  實
一、乙○○係經營廣告業務，因銷售蘭麗公司產品之甲○○積欠廣告費用不還，於民
    國八十八年三月十七日下午六時許，在高雄市三民區○○○路九十三號二樓之二
    乙○○之公司內，二人因廣告費用債務起爭執，乙○○竟基於普通傷害之犯意，
    出手毆打甲○○，致甲○○受有頭部外傷併腦震盪、左頰一○×一○×一、五公
    分血腫、前胸挫傷、上背三十×三十公分瘀血腫等傷害。
二、案經甲○○告訴高雄市政府警察局報告台灣高雄地方法院檢察署檢察官偵查起訴
    。
    理  由
一、右揭事實業據被告乙○○於本院審理中坦承不諱，並有告訴人甲○○之診斷證明
    書一份附卷可稽，被告乙○○有前開傷害之犯行，事證明確，犯行堪予認定。告
    訴人甲○○雖供稱被告乙○○夥同八名不詳姓名之男子一起毆打云云。惟查，告
    訴人告訴被告乙○○教唆八名不詳姓名男子毆打及妨害自由、恐嚇等罪嫌，已經
    由臺灣高雄地方法院檢察署檢察官為不起訴處分，告訴人聲請再議，亦由台灣高
    等法院高雄分院檢察署駁回再議，有該署八十九年度議字第四四六號處分書一份
    附卷可稽，是實難認定被告有夥同八名不詳姓名之男子一起毆打告訴人之犯行。
    至於證人林讚炎即告訴人之父親在原審到庭證稱：「八十八年三月十七日晚上八
    點多的時候，是我太太接的電話，我太太叫我來聽電話，我拿起電話時，甲○○
    叫我一聲『爸爸』，之後那邊的電話聲就有其他的人說叫我過去一下，那個聲音
    是個男聲，我告訴他這麼晚了，我身體也不好，沒辦法過去，那個人只是叫我過
    去一下，但我知道是要去大順路的一棟大樓，但不知道地址，我並不認識乙○○
    ，那個地址是我兒子告訴我，我兒子的事業我並沒有參與，那個要我過去的人我
    不認識，之後電話就掛斷了，我兒子當晚也不敢回家，隔天是我媳婦告訴我，我
    就去找乙○○理論，但乙○○並沒有在家」等語，由上開證人之證詞，亦僅能證
    明告訴人與證人所述其他的人當天有打電話給伊，並無法直接證明被告有夥同八
    名之不詳姓名男子一起毆打之事實。此外並查無其他證據，足認被告係與八名不
    詳姓名之男子一起毆打被害人，告訴人此部分之供述，實難採酌。
二、核被告傷害人之身體，係犯刑法第二百七十七條第一項之傷害罪。原審因而適用
    刑法第二百七十七條第一項、第二條第一項前段（漏引）、第四十一條第一項前
    段（漏引第一項前段），罰金罰鍰提高標準條例第一條前段、第二條規定，並審
    酌被告毆打告訴人，及告訴人受有頭部外傷併腦震盪、左頰一○×一○×一、五
    公分血腫、前胸挫傷、上背三十×三十公分淤血腫等傷害，與被告犯後態度等一
    切情狀，量處有期徒刑四月，並諭知易科罰金之折算標準（按刑法第四十一條業
    已經立法院於九十年一月四日修正，總統於九十年一月十日公布，於九十年一月
    十二日生效施行，雖被告於行為時所犯本件最重本刑三年以下有期徒刑之罪，受
    六月以下有期徒刑或拘役之宣告者，得因身體、教育、職業或家庭之關係，執行
    顯有困難時，宣告一元以上、三元以下折算一日之易科罰金，而與修正前同條之
    規定相符。惟本案於裁判時刑法第四十一條已就所犯之最重本刑提高為五年以下
    有期徒刑之罪，受六月以下有期徒刑或拘役之宣告者，亦得因前開執行顯有困難
    之理由易科罰金，故本案被告雖行為時所犯最重本刑為三年以下有期徒刑之罪，
    且經本院量處有期徒刑四月，然其行為後該易科罰金規定之法律既已變更，自應
    依刑法第二條第一項前段之規定，適用裁判時之修正後刑法第四十一條第一項前
    段之規定易科罰金，併此敘明），經核其認事用法俱無不合，量刑亦稱妥適，被
    告上訴意旨認量刑過重，空言指摘原判決不當，並無可取，為無理由，應予駁回
    。查被告未曾受有期徒刑以上刑之宣告，有臺灣高等法院被告全國前案紀錄表可
    查，經此偵、審程序教訓，應知警惕諒無再犯之虞，且本件確係因告訴人積欠被
    告新台幣一百八十萬元之債務而引起，此有原審八十九年度票字第三０四八號民
    事裁定可參（見原審卷第九十五頁），本院認所宣告之刑，以暫不執行為適當，
    併諭知緩刑二年，以勵自新。
據上論結，應依刑事訴訟法第三百六十八條，刑法第七十四條第一款，判決如主文。
本案經檢察官沈紹嘉到庭執行職務。
中      華      民      國    九十  年      八      月     十四     日
                              臺灣高等法院高雄分院刑事第七庭
                                  審判長法官  王光照
                                        法官  黃壽燕
                                        法官  黃仁松
右正本證明與原本無異。
不得上訴。
                                      書記官  呂明燕
中      華      民      國    九十      年      八      月     十六     日
附錄：本判決論罪科刑法條：
中華民國刑法第二百七十七條第一項：
傷害人之身體或健康者，處三年以下有期徒刑、拘役或一千元以下罰金。
                                                                  Ａ


司法院資訊處製作；財團法人民間司法改革基金會備份。
